臺灣嘉義地方法院民事判決
111年度嘉小字第878號
原      告  南山產物保險股份有限公司

法定代理人  蔡漢凌  
訴訟代理人  吳柏源  
            張哲瑀  
被      告  李景徵  
上列當事人間請求侵權行為損害賠償(交通)事件，本院於民國11
1年10月25日言詞辯論終結，判決如下：
    主  文
被告應給付原告新臺幣47,342元，及自民國111年6月26日起至清
償日止，按年息5％計算之利息。
訴訟費用新臺幣1,000元由被告負擔。
本判決第1項得假執行。
    事實及理由
一、原告主張：原告承保被保險人劉佩真所有車牌號碼000-0000
    號自用小客車(下稱系爭車輛)之車體損失保險，系爭車輛於
    109年8月23日19時由訴外人黃吳祥駕駛停放在臺北市○○區○○
    ○路000號前，因被告駕駛車牌號碼000-000號普通重型機車
    於駕車時行駛人行道致遭其碰撞受損。系爭車輛送廠修復合
    理費用為47,342元（含補漆29,790元、工資17,552元）。原
    告已依保險契約給付與被保險人，爰依保險法第53條之規定
    ，向被告行使代位求償權。並聲明：被告應給付原告47,342
    元，及自起訴狀繕本送達翌日起至清償日止，按年息5％計算
    之利息。
二、被告則以：我停放機車時，有踢到旁邊機車而刮傷違停系爭
    車輛，我認為我有過失，對方違規停車也有過失，另外我認
    為只有估價單中「維修右側翼子版」8,358元及「右側第2車
    門噴漆，等級3M，金屬/標準(雙層塗裝)塑料版本」2,866元
    是我應該負責的部分，其餘應該都與我無關。
三、本院之判斷：
(一)本件原告主張系爭車輛於上開時、地因遭被告之過失行為碰
    撞而受損之事實，業據提出汽車保險理算書、汽車保險理賠
    申請書、駕駛執照、系爭車輛行照、道路交通事故當事人登
    記聯單、中華賓士估價單、車輛維修照片、電子發票等件為
    證（見中小字卷第21頁至43頁），復有臺北市政府警察局交
    通大隊111年5月30日北市警交大事字第1113008547號函附道
    路交通事故現場圖、道路交通事故補充資料表、A3類道路交
    通事故調查紀錄表、道路交通事故初步分析研判表、現場照
    片等肇事資料在卷可稽（見中小字第49頁至68頁），且為被
    告所不爭執，堪信為真。又自上開現場照片觀之，系爭車輛
    遭毀損之部分為右後車門、右後輪上方及後保險桿右側板金
    ，受損型態凹損或刮損，此與上開維修照片及估價單中所示
    拆卸及更換部分均屬相符，可知原告所提之估價單中之金額
    確係修復系爭車輛之必要支出。至被告雖以前詞置辯，然其
    所主張之部分，並未考量相關受損部位板金需先卸下後方能
    進行板金及烤漆之修復，以免塗裝不平整及相關部位板金需
    裝卸才能檢查內部有無受損等情，主張自無理由。
(二)按因故意或過失，不法侵害他人之權利者，負損害賠償責任
    ；汽車、機車或其他非依軌道行駛之動力車輛，在使用中加
    損害於他人者，駕駛人應賠償因此所生之損害，民法第184
    條第1項前段、第191條之2前段分別定有明文。按汽車行駛
    時，駕駛人應注意車前狀況及兩車併行之間隔，並隨時採取
    必要之安全措施，道路交通安全規則第94條第3項定有明文
    。另按被保險人因保險人應負保險責任之損失發生，而對於
    第三人有損失賠償請求權者，保險人得於給付賠償金額後，
    代位行使被保險人對於第三人之請求權。但其請求之金額，
    以不逾賠償金額為限，保險法第53條第1項亦有規定。本件
    被告之過失行為造成原告之損失，業如上述，被告自應負侵
    權行為之損害賠償責任。而原告既已賠償系爭車輛之修復費
    用，則其本於侵權行為損害賠償請求權及保險代位之規定，
    請求被告賠償系爭車輛之損害，自屬有據。至被告雖主張原
    告有違規停車一情，雖有上開道路交通事故補充資料表可佐
    ，然原告違規停車，並不影響被告停放機車應注意不應踢倒
    他車致損害之注意義務，堪認本件原告違規停車之行為，並
    非造成本件車禍之原因，而與車禍無因果關係，故被告所辯
    ，並無可採。
(三)次按不法毀損他人之物者，被害人得請求賠償其物因毀損所
    減少之價額；負損害賠償責任者，除法律另有規定或契約另
    有訂定外，應回復他方損害發生前之原狀；損害賠償，除法
    律另有規定或契約另有訂定外，應以填補債權人所受損害及
    所失利益為限，民法第196條、第213條第1項、第216條第1
    項分別定有明文。而所謂請求賠償物被毀損所減少之價額，
    得以修復費用為估定標準，但以必要者為限，例如修理材料
    以新品換舊品，應予折舊（最高法院77年度第9次民事庭會
    議決議參照）。查原告主張系爭車輛修復費用為47,342元（
    含補漆29,790元、工資17,552元），有其提出之估價單可佐
    ，其中補漆及工資部分並非零件，並無須折舊，則原告得請
    求之系爭車輛修復必要費用為47,342元。
四、綜上所述，原告依保險代位及侵權行為之法律關係，請求被
    告應給付原告47,342元，及自起訴狀繕本送達被告翌日即11
    1年6月26日起至清償日止(送達證書見中小字第73頁)，按年
    息5％計算之利息，為有理由，應予准許。
五、本件為小額程序，依民事訴訟法第436條之20規定，應依職
    權宣告假執行。
六、訴訟費用負擔之依據：依民事訴訟法第78條，確定本件訴訟
    費用額為第一審裁判費1,000元，由被告負擔。
中　　華　　民　　國　　111 　年　　11　　月　　15　　日
                  臺灣嘉義地方法院嘉義簡易庭
                                  法　官　謝其達
以上正本係照原本作成。
如對本判決上訴，須於判決送達後20日內向本庭（嘉義市文化路
308之1號）提出上訴狀（均須按他造當事人之人數附繕本）。如
委任律師提起上訴者，應一併繳納上訴審裁判費。
民事訴訟法第436條之24第2項規定：對小額程序之第一審裁判之
上訴或抗告，非以其違背法令為理由，不得為之。
中　　華　　民　　國　　111 　年　　11　　月　　15　　日
                                  書記官  李珈慧